【裁判字號】    88,易,1651
【裁判日期】    890107
【裁判案由】    賭博
【裁判全文】
臺灣屏東地方法院刑事判決                        八十八年度易字第一六五一號
    公訴人  臺灣屏東地方法院檢察署檢察官
    被  告  甲○○
右列被告因賭博案件，經檢察官提起公訴（八十八年度偵字第七五七九號），本院判
決如左：
    主  文
甲○○共同連續意圖營利，聚眾賭博，處有期徒刑陸月，併科罰金肆萬伍仟元，有期
徒刑如易科罰金；罰金如易服勞役，均以佰元折算壹日。扣案傳真機貳台、錄音機
壹台、錄音帶壹卷、計算機壹台、帳簿柒本、電話機貳台、六彩簽單壹卷、通訊簿影
本壹本、職棒簽單張、存摺本均沒收。
    事  實
一、甲○○意圖營利，基於賭博之概括犯意，自民國八十七年十一月間起，連續提供
    其屏東縣屏東市○○街八十四之三號，作為公眾得出入之場所，自任組頭或與真
    實姓名年籍不詳「四五六」「嘉興」「莊」之成年人基於共同犯意之聯絡，由該
    人任組頭，其任「柱仔腳」，共同經營六合彩賭博，聚集不特定之多數人在上址
    簽選號號碼賭博財物多次，賭法分為台組組仔、特仔尾、港組二、三星、四星，
    均用以核對當期開之香港六合彩中之號碼，每簽一支賭注為新台幣（下同）
    七十元至八十餘元不等，凡賭客簽中可得相當於原繳賭金不等倍數之賭金；若未
    簽中，所繳之賭資歸甲○○或真實姓名不詳之組頭「四五六」「嘉興」「莊」所
    有，甲○○任「柱仔腳」「二星」「三星」可自每支賭注中抽取○．五元；台組
    可抽取二元從中牟取利潤。又於八十八年初某日，在某公眾得出入之場所，向綽
    號「林仔」簽賭職棒賭博，嗣於八十八年十一月十六日十九時許，在上址為警搜
    索查獲，並扣得甲○○所有供其經營六合彩賭博所用之傳真機二台、錄音機一台
    、錄音帶一卷、計算機一台、電話機二台、六合彩簽單一卷、通訊簿影本一本、
    帳簿七本、職棒簽單三張、存摺三本。
二、案經屏東縣警察局移送臺灣屏東地方法院檢察署檢察官偵查起訴。
    理  由
一、右揭事實業據被告甲○○於警偵訊及本院審理中迭次供認不諱；此外，復有被告
    所有供其經營六合彩賭博所用之傳真機二台、錄音機一台、錄音帶一卷、計算機
    一台、電話機二台、六合彩簽單一卷、通訊簿影本一本、帳簿七本、職棒簽單三
    張、存摺三本扣案可稽。被告自白核與事實相符，事證明確，其犯行洵堪認定。
二、查被告甲○○以其處所提供由不特定之多數人簽賭，已屬公眾得出入之場所，其
    於上址以經營六合彩之方式賭博財物，其為自任組頭或為「柱仔腳」與真實姓名
    不詳之組頭「四五六」「嘉興」「莊」共同抽頭得利，又兼有與簽賭者對賭，並
    簽賭職棒賭博，核其所為，係犯刑法第二百六十八條前段之意圖營利供給賭場場
    所罪、同條後段之意圖營利聚眾賭博罪、及第二百六十六條第一項前段之普通賭
    博罪；被告甲○○與真實姓名不詳之組頭「四五六」「嘉興」「莊」間有犯意聯
    絡及行為分擔，均為共同正犯。被告經營六合彩賭博種類雖有數種，惟侵害社會
    法益單一，而於當期予人簽賭行為，均係當次各該賭博罪之接續行為，亦為當次
    犯行之一部，均屬單純一罪。被告先後多次意圖營利供給賭博場所、聚眾賭博、
    普通賭博之犯行，各係時間緊接，方法相同，所犯構成要件同一之罪名，顯係基
    於概括犯意為之，均係連續犯，應均依刑法第五十六條規定以一罪論並加重其刑
    ；又其所犯三罪均係出於同一個賭博犯意之決定，以達成同一個犯罪之各個舉動
    ，係一行為觸犯上開三罪名，為想像競合犯，應依刑法第五十五條規定從法定刑
    及情節最重之連續聚眾賭博罪處斷。被告簽賭職棒賭博部分，雖未據起訴，惟與
    前開已起訴部分，有連續犯之裁判上一罪關係，為起訴效力所及，本院自應併予
    審判。茲審酌被告經營六合彩賭博牟利之犯罪動機、目的、手段，其所經營六合
    彩長達一年餘，其行為危害社會善良風俗、經濟秩序，併助長賭風，惟犯罪後坦
    承犯行不諱態度良好等一切情狀，爰量處如主文所示之刑及併科罰金刑，以示懲
    儆，並諭知有期徒刑如易科罰金；罰金如易服勞役之折算標準。
三、扣案之傳真機二台、錄音機一台、錄音帶一卷、計算機一台、電話機二台、六合
    彩簽單一卷、通訊簿影本一本、帳簿七本、職棒簽單三張、存摺三本，係被告甲
    ○○所有供犯罪所用之物，業據被告供承在卷，爰均依刑法第三十八條第一項第
    二款之規定宣告沒收。
據上論斷，應依刑事訴訟法第二百九十九條第一項前段，刑法第二十八條、第五十六
條、第二百六十六條第一項前段、第二百六十八條、第五十五條、第四十一條、第四
十二條第二項、第三十八條第一項第二款，罰金罰鍰提高標準條例第一條前段、第二
條，判決如主文。
本案經檢察官楊慶瑞到庭執行職務
中      華      民      國    八十九    年      一      月      七      日
                                     臺灣屏東地方法院刑事第二庭
                                         法  官  林麗玉
右判決正本證明與原本無異。
對於本判決如有不服應於收受送達後十日內向本院提出上訴書狀上訴於台灣高等法院
高雄分院並按他造當事人之人數附具繕本。
中      華      民      國  八十九    年      一      月      七      日
                                         書記官  徐水英
（附錄本判決論罪之法條）
刑法第二百六十六條第一項前段：
在公共場所或公眾得出入之場所賭博財物者，處一千元以下罰金。
刑法第二百六十八條：
意圖營利，供給賭博場所或聚眾賭博者，處三年以下有期徒刑，得併科三千元以下罰
金。


司法院資訊處製作；財團法人民間司法改革基金會備份。
